---
title: "Politische Repräsentation_Wählerschaft"
author: "Hyeseung Suh"
date: "2022-08-08"
output:
  pdf_document:
    latex_engine: xelatex
---

### ===========================================
### (GLES) Wählerschaft BTW 2017: Daten säubern
### ===========================================

```{r setup, warning=FALSE, message=FALSE}
library(haven)
library(dplyr)
library(ggplot2)
library(misty)
library(expss)
library(tidyr)
setwd("/Users/suhhyeseung/Documents/Research/Intersek")
dat <- read_dta("ZA6801_de_v4-0-1.dta") # Nachwahlquerschnitt 2017
```

## 1. Geschlecht
```{r Geschlecht}
dat <- dat %>% 
  mutate(geschlecht = factor(case_when(q1 == 1 ~ "männlich",
                                       q1 == 2 ~ "weiblich")))
# table(dat$geschlecht, useNA = "always")
```


## 2. Migrationshintergrund 
q171: Haben Sie die deutsche Staatsbürgerschaft von Geburt an? - 1 ja 2 nein
q172: Geburtsland // Bitte geben Sie an, wo Sie geboren wurden. - 1 Deutschland 2 Ausland
q178: Geburtsland Eltern // Wurden Ihre Eltern im Gebiet des heutigen Deutschlands geboren? - 1 Deutschland (Beide Eltern in D geboren) / 2 3 4 Ausland (mindestens ein Elternteil im Ausland geboren)
q183: Geburtsland Großeltern // Wurden alle Ihre Großeltern im Gebiet des heutigen Deutschlands geboren? 1 Deutschland 2 Ausland
q186: Im HH gesprochene Sprache, deutsch // Sprechen Sie in Ihrem Haushalt überwiegend deutsch oder eine andere Sprache? - 1 Deutsch 2 eine andere Sprache
q188: Sind Sie, Ihre Mutter oder Ihr Vater als Aussiedler/in oder Spätaussiedler/in nach Deutschland gekommen? - 1 Ja 2 Nein (2 als Deutsche, 1 als Ausländer kodieren)

```{r Migrationshintergrund}
## Variablen als Faktor kodeiren
dat$staatsb <- as.factor(dat$q171)
dat$geburts1 <- as.factor(dat$q172)
dat$geburts2 <- as.factor(dat$q178)
dat$geburts3 <- as.factor(dat$q183)
dat$sprache <- as.factor(dat$q186)
dat$aussiedler <- as.factor(dat$q188)

## alle Kritikpunkte integriert
dat$mhg <- ifelse((dat$staatsb == 2) | (dat$geburts1 == 2) | 
                      (dat$geburts2 == 2 & dat$geburts2 == 3 & dat$geburts2 == 4) | 
                      (dat$geburts3 == 2) | (dat$sprache == 2), "ja",
                    ifelse((dat$staatsb == 1) | (dat$geburts1 == 1) | 
                             (dat$geburts2 == 1) | (dat$geburts3 == 1) | 
                             (dat$sprache == 1), "nein", NA))
# table(dat$mhg, useNA = "always")
```


## 3. Sozioökonomische Status (SES)
Lampert et al. (2013). "Messung des sozioökonomischen  Status in der Studie zur  Gesundheit Erwachsener in  Deutschland (DEGS1)"

3.1 Nettoäquivalenzeinkommen (mit den Variablen q192 Haushaltsnettoeinkommen und q2c Alter befragter Person sowie q132a ~ q132g Alter Haushaltspersonen)
  q2c: Geburtsjahr der befragten Person // 
  q132a ~ q132e: Das Alter der weiteren im Haushalt lebenden Personen
  
  (Vgl. Lampert et al. (2013))
  Haupteinkommensbesitzer: 1.0 / Hausmitglieder >= 14: 0.5 / Unter 14: 0.3
  Die Befragten Personen sind alle älter als 14 
    -> Im Nenner des Formels kann fixiert ein 1.0 addiert werden. 
```{r SES nach Lampert et al. 2013 - Nettoäquivalenzeinkommen}
## 1) Alter der befragten Personen kodieren und eine neue Variable erzeugen (2022 - Geburtsjahr)
# str(dat$q2c)
dat$geburtsjahr <- as.numeric(dat$q2c)

dat <- dat %>% 
  mutate(alter = 2022 - geburtsjahr)

# table(dat$alter, useNA = "always")

## 2) Wert < 0 als NA kodieren // Neue Variable "gewichtung" erzeugen und den NAs 0 Punkte vergeben
# table(dat$q132a, useNA = "always")

dat$q132a <- replace(dat$q132a, dat$q132a < 0, NA)
# table(dat$q132a, useNA = "always") # missings als NAs kodiert

dat$q132b <- replace(dat$q132b, dat$q132b < 0, NA)
dat$q132c <- replace(dat$q132c, dat$q132c < 0, NA)
dat$q132d <- replace(dat$q132d, dat$q132d < 0, NA)
dat$q132e <- replace(dat$q132e, dat$q132e < 0, NA)
dat$q132f <- replace(dat$q132f, dat$q132f < 0, NA)
dat$q132g <- replace(dat$q132g, dat$q132g < 0, NA)

## 3) Wenn Alter der Haushaltspersonen >= 14, als 0.5 // wenn 0 <= Alter der HP < 14, als 0.3 kodieren

dat$gewichtung1 <- 
  case_when(
  dat$q132a >= 0 & dat$q132a < 14 ~ 0.3,
  dat$q132a >= 14 ~ 0.5)

# table(dat$gewichtung1, useNA = "always")
dat$gewichtung1 <- replace(dat$gewichtung1, is.na(dat$gewichtung1), 0)

dat$gewichtung2 <- 
  case_when(
  dat$q132b >= 0 & dat$q132b < 14 ~ 0.3,
  dat$q132b >= 14 ~ 0.5)
dat$gewichtung2 <- replace(dat$gewichtung2, is.na(dat$gewichtung2), 0)

dat$gewichtung3 <- 
  case_when(
  dat$q132c >= 0 & dat$q132c < 14 ~ 0.3,
  dat$q132c >= 14 ~ 0.5)
dat$gewichtung3 <- replace(dat$gewichtung3, is.na(dat$gewichtung3), 0)

dat$gewichtung4 <- 
  case_when(
  dat$q132d >= 0 & dat$q132d < 14 ~ 0.3,
  dat$q132d >= 14 ~ 0.5)
dat$gewichtung4 <- replace(dat$gewichtung4, is.na(dat$gewichtung4), 0)

dat$gewichtung5 <- 
  case_when(
  dat$q132e >= 0 & dat$q132e < 14 ~ 0.3,
  dat$q132e >= 14 ~ 0.5)
dat$gewichtung5 <- replace(dat$gewichtung5, is.na(dat$gewichtung5), 0)
# table(dat$gewichtung5)

dat$gewichtung6 <- 
  case_when(
  dat$q132f >= 0 & dat$q132f < 14 ~ 0.3,
  dat$q132f >= 14 ~ 0.5)
dat$gewichtung6 <- replace(dat$gewichtung6, is.na(dat$gewichtung6), 0)
# table(dat$gewichtung6)

dat$gewichtung7 <- 
  case_when(
  dat$q132g >= 0 & dat$q132g < 14 ~ 0.3,
  dat$q132g >= 14 ~ 0.5)
dat$gewichtung7 <- replace(dat$gewichtung7, is.na(dat$gewichtung7), 0)
# table(dat$gewichtung7)

## 4) Nettoäquivalenzeinkommen = Haushaltseinkommen (q192) / (1.0 + gewichtung1 + gewichtung2 + gewichtung3 + gewichtung4 + gewichtung5 + gewichtung6 + gewichtung7)

dat$q192 <- replace(dat$q192, dat$q192 < 0, NA)

# Mittelwert jeder Kategorie als Netteinkommen umkodieren -> Nettoäquivalenzeinkomen
table(dat$q192)

dat <- dat %>% group_by(q192, gewichtung1, gewichtung2, gewichtung3, 
                        gewichtung4, gewichtung5, gewichtung6, gewichtung7) %>% 
  filter(!is.na(q192)) %>%
  mutate(meanNet = case_when(q192 == 1 ~ 500,
                             q192 == 2 ~ 625, 
                             q192 == 3 ~ 875, 
                             q192 == 4 ~ 1125, 
                             q192 == 5 ~ 1375, 
                             q192 == 6 ~ 1750, 
                             q192 == 7 ~ 2250, 
                             q192 == 8 ~ 2750, 
                             q192 == 9 ~ 3500, 
                             q192 == 10 ~ 4500, 
                             q192 == 11 ~ 6250, 
                             q192 == 12 ~ 8750, 
                             q192 == 13 ~ 12000))

# table(dat$meanNet, useNA = "always")

# Nettoäquivalenzeinkommen berechnen
dat <- dat %>%
  mutate(NetÄqui = meanNet / (1.0 + gewichtung1 + gewichtung2 + gewichtung3 + 
                                gewichtung4 + gewichtung5 + gewichtung6 + gewichtung7)) %>% 
  filter(!is.na(NetÄqui))

# dat$NetÄqui 
dat$NetÄqui <- floor(dat$NetÄqui)

## 5) Punkte nach Lampert et al. (2013) vergeben
dat <- dat %>% 
  mutate(NetÄqui_P = case_when(NetÄqui <= 491 ~ 1.0, 
                               NetÄqui > 492 & NetÄqui <= 683 ~ 1.5, 
                               NetÄqui > 683 & NetÄqui <= 815 ~ 2.0, 
                               NetÄqui > 815 & NetÄqui <= 921 ~ 2.5, 
                               NetÄqui > 921 & NetÄqui <= 1082 ~ 3.0, 
                               NetÄqui > 1082 & NetÄqui <= 1188 ~ 3.5, 
                               NetÄqui > 1188 & NetÄqui <= 1310 ~ 4.0, 
                               NetÄqui > 1310 & NetÄqui <= 1417 ~ 4.5, 
                               NetÄqui > 1417 & NetÄqui <= 1619 ~ 5.0,
                               NetÄqui > 1619 & NetÄqui <= 1833 ~ 5.5, 
                               NetÄqui > 1833 & NetÄqui <= 2125 ~ 6.0, 
                               NetÄqui > 2125 & NetÄqui <= 2692 ~ 6.5, 
                               NetÄqui > 2692 ~ 7.0
                               ))
# table(dat$NetÄqui_P)
dat$NetÄqui_P[is.na(dat$NetÄqui_P)] <- 0
```

3.2 Schulische und berufliche Qualifikation (q135 Schulabschluss // q136a-p berufl. Bildung)
```{r SES nach Lampert et al. 2013 - Bildung}
#####
## 1) Schulischer Abschluss (q135)

dat$q135 <- replace(dat$q135, dat$q135 < 0, NA) 
dat$q135 <- replace(dat$q135, dat$q135 == 9, NA) 
table(dat$q135, useNA = "always")
# 1 beendet oder ohne Abschluss 2 AbschlussHaupt 3 AbschlussReal 4 FH-Reife 5 Abi 6 Sonstige

## 2) Berufliche Bildung (q136a-p)

# NAs generieren

dat$q136a <- replace(dat$q136a, dat$q136a < 0, NA) 
table(dat$q136a, useNA = "always")
dat$q136b <- replace(dat$q136b, dat$q136b < 0, NA) 
dat$q136c <- replace(dat$q136c, dat$q136c < 0, NA) 
dat$q136d <- replace(dat$q136d, dat$q136d < 0, NA) 
dat$q136e <- replace(dat$q136e, dat$q136e < 0, NA) 
dat$q136f <- replace(dat$q136f, dat$q136f < 0, NA) 
dat$q136g <- replace(dat$q136g, dat$q136g < 0, NA) 
dat$q136h <- replace(dat$q136h, dat$q136h < 0, NA) 
dat$q136i <- replace(dat$q136i, dat$q136i < 0, NA) 
dat$q136j <- replace(dat$q136j, dat$q136j < 0, NA) 
dat$q136k <- replace(dat$q136k, dat$q136k < 0, NA) 
dat$q136l <- replace(dat$q136l, dat$q136l < 0, NA) 
dat$q136m <- replace(dat$q136m, dat$q136m < 0, NA) 
dat$q136n <- replace(dat$q136n, dat$q136n < 0, NA) 
dat$q136o <- replace(dat$q136o, dat$q136o < 0, NA) 
dat$q136p <- replace(dat$q136p, dat$q136p < 0, NA) 

# Umkodieren
# q136a berufl. Anlernzeit // b Teilfacharbeiterabschluss // c gewerbl. oder landwirtschaftl. Lehre
# d kaufmännl. Lehre // e berufl. Praktikum o. Volontariat // f Berufsfachschulabschluss 
# g Fachakademie-/Berufsakademieabschluss // h Fachschulabschluss // i Meister/in, Technikerabschluss // # j Fachhochschulabschluss // k Hochschulabschluss Bachelor // l Hochschulabschluss: Master, Diplom, 
# Magister, Staatsexamen // m Promotion // n anderen beruflichen Ausbildungsabschluss // 
# o noch in beruflicher Ausbildung // p keine abgeschlossene Ausbildung

# table(dat$q136a, useNA = "always")
# class(dat$q136a)
columns <-c("q136a", "q136b", "q136c", "q136d", "q136e", "q136f", "q136g", 
            "q136h", "q136i", "q136j", "q136k", "q136l", "q136m", "q136n", "q136o", "q136p")
dat[, columns] <- lapply(columns, function(x) as.numeric(dat[[x]]))

dat <- dat %>% 
  mutate(berufAb = case_when(q136a == 1 | q136o == 1 | q136j ~ 1, 
              q136b == 1 | q136c == 1 | q136d == 1 | q136e == 1 | q136f | q136n == 1 | 
                q136g == 1 | q136h | q136i == 1 ~ 2, 
              q136j == 1 | q136k == 1 ~ 3, 
              q136l == 1 | q136m == 1 ~ 4, 
              TRUE ~ 5))
# beruflAb: 1 kein beruflicher Abschluss 2 Ausbildung, Lehre, Fachschule 3 Bachelor, Diplom FH
# 4 Master, Magister, Diplom, Promotion 5 Keine Kategorie
# table(dat$berufAb)
#####

## 3) Schulische und berufliche Qualifikationen nach Lampert et al. (2013) - Punkte vergeben

dat <- dat %>% 
  mutate(qualifikation = case_when(q135 == 1 & berufAb == 1 ~ 1.0, 
                                   q135 == 2 & berufAb == 1 ~ 1.7,
                                   q135 == 3 & berufAb == 1 ~ 2.8, 
                                   (q135 == 1 | q135 == 2) & berufAb == 2 ~ 3.0, 
                                   q135 == 3 & berufAb == 2 ~ 3.6, 
                                   (q135 == 4 | q135 == 5) & berufAb == 1 ~ 3.7, 
                                   (q135 == 4 | q135 == 5) & berufAb == 2 ~ 4.8, 
                                   (q135 == 4 | q135 == 5 | q135 == 6) & berufAb == 5 ~ 5.4, 
                                   (q135 == 4 | q135 == 5) & berufAb == 3 ~ 6.1, 
                                   (q135 == 4 | q135 == 5) & berufAb == 4 ~ 7.0))
# table(dat$qualifikation, useNA = "always")
dat$qualifikation[is.na(dat$qualifikation)] <- 0 # NAs 0 Punkte vergeben
```


3.3 Beruf: aktuell (q139)
```{r SES nach Lampert et al. 2013 - Beruf(aktuell)}
# NAs kodieren
dat$q139 <- replace(dat$q139, dat$q139 < 0, NA)
dat$q139 <- replace(dat$q139, dat$q139 == 63, NA)
# table(dat$q139, useNA = "always")

dat <- dat %>% 
  mutate(berufAktuell = case_when(q139 == 61 ~ 1.0, 
                                  q139 == 11 ~ 1.5, 
                                  q139 == 62 ~ 1.9, 
                                  q139 == 13 ~ 2.0, 
                                  q139 == 12 ~ 2.1, 
                                  q139 == 21 | q139 == 22 ~ 2.4, 
                                  q139 == 31 ~ 2.9,
                                  q139 == 51 ~ 3.5, 
                                  q139 == 23 ~ 3.6,
                                  q139 == 52 ~ 4.0,
                                  q139 == 32 ~ 4.1,
                                  q139 == 24 | q139 == 53 ~ 4.2, 
                                  q139 == 25 ~ 4.7, 
                                  q139 == 33 ~ 5.2, 
                                  q139 == 41 ~ 6.2, 
                                  q139 == 34 ~ 6.4, 
                                  q139 == 42 ~ 6.8, 
                                  q139 == 43 ~ 7.0
                                  ))
# table(dat$berufAktuell, useNA = "always")
dat$berufAktuell[is.na(dat$berufAktuell)] <- 0 # NAs 0 Punkte vergeben 

# Landwirt (1,0) - 61
# ungelernte & angelernte Arbeiter (1,5) - 11
# Arbeiter ohne nähre Angaben (1,9) - 62
# Vorarbeiter (2,0) - 13
# Gelernte oder Facharbeiter (2,1) - 12
# Meister, Polier (2,4) - 21
# Angestellte mit ausführender Tätigkeit (2,4) - 22 
# Beamte im einfachen Dienst (2,9) - 31
# Selbstständige: keine Mitarbeiter (3,5) - 51
# Angestellte mit qualifizierter T. (3,6) - 23
# Selbstständige oder Freiberufler o. n. A. (4,0) - 52
# Beamte im mittleren Dienst (4,1) - 32
# Angestellte mit verantwortlicher Tätigkeit (4,2) - 24
# Selbstständige: 5 oder mehr Mitarbeiter (4,2) - 53
# Angestellte mit umfassender Führungstätigkeit (4,7) - 25
# Beamte im gehobenen Dienst (5,2) -33
# Akademiker im freien Beruf (6,2) - 41
# Beamte im höheren Dienst (6,4) - 34
# Freiberufler: 1 bis 4 Mitarbeiter (6,8) - 42
# Freiberufler: 5 oder mehr Mitarbeiter (7,0) - 43
```

3.4 Ergebnis SES nach Lampert et al. (2013)
```{r SES Endergebnis}
## 1) Punkte der drei Variablen addieren + in die Variable ses speichern 
dat <- dat %>% 
  mutate(ses = NetÄqui_P + qualifikation + berufAktuell)
# table(dat$ses)

# Histogram_ses
dat %>%
  group_by(ses)%>%
  filter(!is.na(ses)) %>%
  ggplot(aes(x = ses))+
  geom_histogram()+ 
  xlab("SES") + 
  ylab("Frequency") +
  ggtitle("Distribution SES") + 
  theme_bw() + 
  theme(axis.text.x = element_text(size=8, angle=90, vjust=0.5))

## 2) Quintile berechnen, Levels vergeben und in eine neue Variable speichern (sesQuinLevel)
# install.packages("gtools") **
library(gtools)
dat$sesQuin <- quantcut(dat$ses, q = 5, na.rm = TRUE)
# table(dat$sesQuin) 
levels(dat$sesQuin) # check levels
levels(dat$sesQuin) <- c(1, 2, 3, 4, 5) # assign numbers for each level
# table(dat$sesQuin) # check 
dat$sesQuinLevel <- as.numeric(as.character(dat$sesQuin)) # change from factor to numeric
# table(dat$sesQuinLevel)

# 3) Nach Lampert et al.: anhand der Quintile drei neue Kategorien bilden und eine neue kategorische Variable erzeugen (sesStatus)
dat <- dat %>% 
  mutate(sesStatus = factor(case_when(sesQuinLevel == 1 ~ "Niedrig", 
                                      sesQuinLevel == 2 | sesQuinLevel == 3 | 
                                        sesQuinLevel == 4 ~ "Mittel", 
                                      sesQuinLevel == 5 ~ "Hoch")))
# table(dat$sesStatus)
```


### =============================================
### (GLES) Wählerschaft BTW 2017: Positionsissues
### =============================================

## Positionsissue 1: Sozialstaatliche Leistungen
q78: Eigene Position sozioökonomische Dimension
(1) 1 weniger Steuern und Abgaben, auch wenn das weniger sozialstaatliche Leistungen bedeutet 
(11) 11 mehr sozialstaatliche Leistungen, auch wenn das mehr Steuern und Abgaben bedeutet

In ANOVA, we have a "response variable" (for example, height) measured on some subjects who are divided into groups. We want to know how the response variable differs from group to group and whether the groups are different from each other in terms of the average response. (Are people's average heights significantly different by eye color?)

```{r Positionsissue 1}
## 1) Daten säubern
# intersektionale Kategorien bilden und Labels vergeben
attach(dat)
dat$kategorie[geschlecht == "weiblich" & 
                          mhg == "ja" & sesStatus == "Niedrig"] <- "w/mhg/niedrig"
dat$kategorie[geschlecht == "weiblich" & 
                          mhg == "nein" & sesStatus == "Niedrig"] <- "w/o.mhg/niedrig"
dat$kategorie[geschlecht == "weiblich" & 
                          mhg == "ja" & sesStatus == "Mittel"] <- "w/mhg/mittel"
dat$kategorie[geschlecht == "weiblich" & 
                          mhg == "nein" & sesStatus == "Mittel"] <- "w/o.mhg/mittel"
dat$kategorie[geschlecht == "weiblich" & 
                          mhg == "ja" & sesStatus == "Hoch"] <- "w/mhg/hoch"
dat$kategorie[geschlecht == "weiblich" & 
                          mhg == "nein" & sesStatus == "Hoch"] <- "w/o.mhg/hoch"
dat$kategorie[geschlecht == "männlich" & 
                          mhg == "ja" & sesStatus == "Niedrig"] <- "m/mhg/niedrig"
dat$kategorie[geschlecht == "männlich" & 
                          mhg == "nein" & sesStatus == "Niedrig"] <- "m/o.mhg/niedrig"
dat$kategorie[geschlecht == "männlich" & 
                          mhg == "ja" & sesStatus == "Mittel"] <- "m/mhg/mittel"
dat$kategorie[geschlecht == "männlich" & 
                          mhg == "nein" & sesStatus == "Mittel"] <- "m/o.mhg/mittel"
dat$kategorie[geschlecht == "männlich" & 
                          mhg == "ja" & sesStatus == "Hoch"] <- "m/mhg/hoch"
dat$kategorie[geschlecht == "männlich" & 
                          mhg == "nein" & sesStatus == "Hoch"] <- "m/o.mhg/hoch"
detach(dat)
# table(dat$kategorie)
dat$kategorie <- as.factor(dat$kategorie)

# NAs generieren
dat <- dat %>%
  mutate(sozial = 
           replace(q78, q78 < 0, NA))
# als numerische kodieren 
dat$sozial <- as.numeric(dat$sozial) 
# table(dat$sozial, useNA = "always")

## 2) Subset / Plot / ANOVA
# a. neues Subset: geschlecht, mhg, sesStatus, sozial (Issue 1)
subset_sozial <- subset(dat, select = c(geschlecht, mhg, sesStatus, sozial, kategorie)) %>%
  filter(!is.na(sozial), 
         !is.na(kategorie))
head(subset_sozial) # check

# b. grafische Darstellung: Verteilung nach Kategorien
# density plot
densityP_sozial <- subset_sozial %>% 
  ggplot(aes(x = sozial, color = kategorie)) + 
  geom_density(lwd = 0.6, linetype = 1, alpha = 0.5) + 
  theme_bw() + 
  scale_x_continuous(breaks = c(1,11), 
                     labels = c("weniger sozial. Leistungen", 
                              "mehr sozial. Leistungen")) + 
  theme(axis.text.x = element_text(vjust=0.4), 
        axis.title.x = element_blank(), 
        legend.title = element_blank()) + 
  labs(y = "Density", 
       subtitle = "Gruppeninteresse - Sozialleistung")
densityP_sozial # Abweichungen zwischen Gruppen
  
# boxplot 
boxP_sozial <- subset_sozial %>% 
  ggplot() + 
  aes(x = reorder(kategorie, sozial), y = sozial, fill = kategorie) + 
  geom_boxplot(alpha = 0.2) + 
  theme_bw() + 
  scale_y_continuous(breaks = c(1,11), 
                     labels = c("Weniger",
                                "Mehr")) + 
  theme(axis.text.x = element_text(angle = 65, vjust = 0.6, size = 7),
        axis.text.y = element_text(vjust = 0.6, size = 7),
        axis.title.x = element_blank(), 
        legend.title = element_blank(), 
        legend.text = element_text(vjust = 0.6, size = 7)) + 
  labs(y = "Sozialstaatliche Leistung", 
       subtitle = "Gruppeninteresse - Sozialleistung")
boxP_sozial

# ANOVA: difference in means of the groups at each level of the independent variable?
anova1 <- aov(sozial ~ kategorie, data = subset_sozial)
summary(anova1) 
# The p value of the kategorie variable is low (p < 0.01), so it appears that the type of categories used has a real impact on the issue position.

#####
## Verteilung von Interessen (Issue 1) von zwei gruppen
# install.packages("sm")
library(sm)
attach(subset_sozial)
#create value labels
kategorie_zwei <- factor(kategorie, levels = c("w/mhg/niedrig", "m/o.mhg/hoch"), 
                           labels = c("Frau/MHG/SES niedrig", 
                                      "Mann/o.MHG/SES hoch"))
# plot densities and compare
sm.density.compare(sozial, kategorie_zwei, xlab = "Sozialleistung")
title(main = "Verteilung Issue 1")
# legend 
colfill<-c(2:(2+length(levels(kategorie_zwei))))
legend("right", inset = c(0.01, 5), fill = colfill, 
       legend = c("Frau/MHG/SES niedrig",
                  "Mann/o.MHG/SES hoch"))
#####

## 3) Densities erzeugen

soz_wMhgN <- density(subset_sozial$sozial[subset_sozial$kategorie == "w/mhg/niedrig"], bw = 0.63)
soz_wOmhgN <- density(subset_sozial$sozial[subset_sozial$kategorie == "w/o.mhg/niedrig"], bw = 0.63)
soz_wMhgM <- density(subset_sozial$sozial[subset_sozial$kategorie == "w/mhg/mittel"], bw = 0.63)
soz_wOmhgM <- density(subset_sozial$sozial[subset_sozial$kategorie == "w/o.mhg/mittel"], bw = 0.63)
soz_wMhgH <- density(subset_sozial$sozial[subset_sozial$kategorie == "w/mhg/hoch"], bw = 0.63)
soz_wOmhgH <- density(subset_sozial$sozial[subset_sozial$kategorie == "w/o.mhg/hoch"], bw = 0.63)
soz_mMhgN <- density(subset_sozial$sozial[subset_sozial$kategorie == "m/mhg/niedrig"], bw = 0.63)
soz_mOmhgN <- density(subset_sozial$sozial[subset_sozial$kategorie == "m/o.mhg/niedrig"], bw = 0.63)
soz_mMhgM <- density(subset_sozial$sozial[subset_sozial$kategorie == "m/mhg/mittel"], bw = 0.63)
soz_mOmhgM <- density(subset_sozial$sozial[subset_sozial$kategorie == "m/o.mhg/mittel"], bw = 0.63)
soz_mMhgH <- density(subset_sozial$sozial[subset_sozial$kategorie == "m/mhg/hoch"], bw = 0.63)
soz_mOmhgH <- density(subset_sozial$sozial[subset_sozial$kategorie == "m/o.mhg/hoch"], bw = 0.63)

plot(soz_wMhgN, main = "Sozialleistung", 
     xlab = NULL, ylab = "Density", xaxt = "n", col = "blue")
axis(1, at = c(1, 11),
     labels = c("weniger Sozialleistungen", "mehr Sozialleistungen"))
lines(soz_mOmhgH) # + Männer ohne MHG und hohem SES
legend(par("usr")[2] * 0.65, par("usr")[4] * 0.95, 
       legend = c("w/mhg/niedrig", "m/o.mhg/hoch"), 
       lty = c(1, 1, 1), 
       col = c("blue", "black"))
```

## Positionsissue 2: Zuwanderung
q79: Eigene Position libertär-autoritäre Dimension (Zuzug)
(1) 1 Zuzugsmöglichkeiten für Ausländer sollten erleichtert werden
(11) 11 Zuzugsmöglichkeiten für Ausländer sollten eingeschränkt werden
```{r Positionsissue 2}
## 1) Daten säubern
dat <- dat %>%
  mutate(zuwanderung = 
           replace(q79, q79 < 0, NA))
table(dat$zuwanderung, useNA = "always")

## 2) Subset / Plot / ANOVA
# a. Ein neues Subset erzeugen mit erforderlichen Variablen: geschlecht, mhg2, zuwanderung (Issue 2)
subset_zuwanderung <- subset(dat,
                             select = c(geschlecht, mhg, zuwanderung, kategorie)) %>%
  filter(!is.na(zuwanderung), !is.na(kategorie))
head(subset_zuwanderung)

# b. boxplot & ANOVA
# density plot
densityP_zuzug <- subset_zuwanderung %>% 
  ggplot(aes(x = zuwanderung, color = kategorie)) + 
  geom_density(lwd = 0.6, linetype = 1, alpha = 0.5) + 
  theme_bw() + 
  scale_x_continuous(breaks = c(1,11), 
                     labels = c("Zuzugsmöglichkeiten erleichtern", 
                                "Zuzugsmöglichkeiten einschränken")) + 
  theme(axis.text.x = element_text(vjust=0.4), 
        axis.title.x = element_blank(), 
        legend.title = element_blank()) + 
  labs(y = "Density", 
       subtitle = "Gruppeninteresse - Zuwanderung")
densityP_zuzug # Abweichungen zwischen Gruppen

# boxplot 
boxP_zuzug <- subset_zuwanderung %>% 
  ggplot() + 
  aes(x = reorder(kategorie, zuwanderung), y = zuwanderung, fill = kategorie) + 
  geom_boxplot(alpha = 0.2) + 
  theme_bw() + 
  scale_y_continuous(breaks = c(1,11), 
                     labels = c("erleichtern",
                                "einschränken")) + 
  theme(axis.text.x = element_text(angle = 65, vjust = 0.6, size = 7),
        axis.text.y = element_text(vjust = 0.6, size = 7),
        axis.title.x = element_blank(), 
        legend.title = element_blank(), 
        legend.text = element_text(vjust = 0.6, size = 7)) + 
  labs(y = "Zuzugsmöglichkeiten", 
       subtitle = "Gruppeninteresse - Zuwanderung")
boxP_zuzug

# ANOVA: difference in means of the groups at each level of the independent variable?
anova2 <- aov(zuwanderung ~ kategorie, data = subset_zuwanderung)
summary(anova2) 
# The p value of the category variable is very low, so it appears that the type of categories used has a real impact on the issue position.

## 3) Densities erzeugen
zuzug_wMhgN <- density(subset_zuwanderung$zuwanderung
                       [subset_zuwanderung$kategorie == "w/mhg/niedrig"], bw = 0.63)
zuzug_wOmhgN <- density(subset_zuwanderung$zuwanderung
                        [subset_zuwanderung$kategorie == "w/o.mhg/niedrig"], bw = 0.63)
zuzug_wMhgM <- density(subset_zuwanderung$zuwanderung
                       [subset_zuwanderung$kategorie == "w/mhg/mittel"], bw = 0.63)
zuzug_wOmhgM <- density(subset_zuwanderung$zuwanderung
                        [subset_zuwanderung$kategorie == "w/o.mhg/mittel"], bw = 0.63)
zuzug_wMhgH <- density(subset_zuwanderung$zuwanderung
                       [subset_zuwanderung$kategorie == "w/mhg/hoch"], bw = 0.63)
zuzug_wOmhgH <- density(subset_zuwanderung$zuwanderung
                        [subset_zuwanderung$kategorie == "w/o.mhg/hoch"], bw = 0.63)
zuzug_mMhgN <- density(subset_zuwanderung$zuwanderung
                       [subset_zuwanderung$kategorie == "m/mhg/niedrig"], bw = 0.63)
zuzug_mOmhgN <- density(subset_zuwanderung$zuwanderung
                        [subset_zuwanderung$kategorie == "m/o.mhg/niedrig"], bw = 0.63)
zuzugz_mMhgM <- density(subset_zuwanderung$zuwanderung
                        [subset_zuwanderung$kategorie == "m/mhg/mittel"], bw = 0.63)
zuzug_mOmhgM <- density(subset_zuwanderung$zuwanderung
                        [subset_zuwanderung$kategorie == "m/o.mhg/mittel"], bw = 0.63)
zuzug_mMhgH <- density(subset_zuwanderung$zuwanderung
                       [subset_zuwanderung$kategorie == "m/mhg/hoch"], bw = 0.63)
zuzug_mOmhgH <- density(subset_zuwanderung$zuwanderung
                        [subset_zuwanderung$kategorie == "m/o.mhg/hoch"], bw = 0.63)

# extract x-ranges and y-ranges
xlims <- range(c(zuzug_wMhgN$x, zuzug_mOmhgH$x))
ylims <- range(c(zuzug_wMhgN$y, zuzug_mOmhgH$y))

# plot
plot(zuzug_wMhgN, main = "Zuwanderung", 
     xlim = xlims, ylim = ylims,
     xlab = NULL, ylab = "Density", xaxt = "n", col = "blue")
axis(1, at = c(1, 11),
     labels = c("Zuzugsmöglichkeiten erleichtern", "Zuzugsmöglichkeiten einschränken"))
lines(zuzug_mOmhgH) # + Männer ohne MHG und hohem SES
legend(par("usr")[2] * 0.65, par("usr")[4] * 0.95, 
       legend = c("w/mhg/niedrig", "m/o.mhg/hoch"), 
       lty = c(1, 1, 1), 
       col = c("blue", "black"))
```

## Positionsissue 3: Klimawandel
q80: Eigene Position Klimawandel
(1) 1 Vorrang für Bekämpfung des Klimawandels, auch wenn es dem Wirtschaftswachstum schadet
(11) 11 Vorrang für Wirtschaftswachstum, auch wenn es die Bekämpfung des Klimawandels erschwert
```{r Positionsissue 3}
## 1) Daten säubern
dat <- dat %>%
  mutate(umwelt = 
           replace(q80, q80 < 0, NA))
table(dat$umwelt, useNA = "always")

## 2) Subset / Plot / ANOVA
# a. Ein neues Subset erzeugen mit erforderlichen Variablen: geschlecht, mhg2, zuwanderung (Issue 2)
subset_umwelt <- subset(dat,
                        select = c(geschlecht, mhg, umwelt, kategorie)) %>%
  filter(!is.na(umwelt), !is.na(kategorie))
head(subset_umwelt)

# b. boxplot & ANOVA
# density plot
densityP_umwelt <- subset_umwelt %>% 
  ggplot(aes(x = umwelt, color = kategorie)) + 
  geom_density(lwd = 0.6, linetype = 1, alpha = 0.5) + 
  theme_bw() + 
  scale_x_continuous(breaks = c(1,11), 
                     labels = c("Bekämpfung des Klimawandels", 
                                "Wirtschaftswachstum")) + 
  theme(axis.text.x = element_text(vjust=0.4), 
        axis.title.x = element_blank(), 
        legend.title = element_blank()) + 
  labs(y = "Density", 
       subtitle = "Gruppeninteresse - Umwelt")
densityP_umwelt # Abweichungen zwischen Gruppen

# boxplot 
boxP_umwelt <- subset_umwelt %>% 
  ggplot() + 
  aes(x = reorder(kategorie, umwelt), y = umwelt, fill = kategorie) + 
  geom_boxplot(alpha = 0.2) + 
  theme_bw() + 
  scale_y_continuous(breaks = c(1,11), 
                     labels = c("Bekämpfung des Klimawandels",
                                "Wirtschaftswachstum")) + 
  theme(axis.text.x = element_text(angle = 65, vjust = 0.6, size = 7),
        axis.text.y = element_text(vjust = 0.6, size = 7),
        axis.title.x = element_blank(), 
        legend.title = element_blank(), 
        legend.text = element_text(vjust = 0.6, size = 7)) + 
  labs(y = "Vorrang", 
       subtitle = "Gruppeninteresse - Umwelt")
boxP_umwelt

# ANOVA: difference in means of the groups at each level of the independent variable?
anova2 <- aov(zuwanderung ~ kategorie, data = subset_zuwanderung)
summary(anova2) 
# The p value of the category variable is very low, so it appears that the type of categories used has a real impact on the issue position.

## 3) Densities erzeugen
umwelt_wMhgN <- density(subset_umwelt$umwelt
                       [subset_umwelt$kategorie == "w/mhg/niedrig"], bw = 0.63)
umwelt_wOmhgN <- density(subset_umwelt$umwelt
                        [subset_umwelt$kategorie == "w/o.mhg/niedrig"], bw = 0.63)
umwelt_wMhgM <- density(subset_umwelt$umwelt
                       [subset_umwelt$kategorie == "w/mhg/mittel"], bw = 0.63)
umwelt_wOmhgM <- density(subset_umwelt$umwelt
                        [subset_umwelt$kategorie == "w/o.mhg/mittel"], bw = 0.63)
umwelt_wMhgH <- density(subset_umwelt$umwelt
                       [subset_umwelt$kategorie == "w/mhg/hoch"], bw = 0.63)
umwelt_wOmhgH <- density(subset_umwelt$umwelt
                        [subset_umwelt$kategorie == "w/o.mhg/hoch"], bw = 0.63)
umwelt_mMhgN <- density(subset_umwelt$umwelt
                       [subset_umwelt$kategorie == "m/mhg/niedrig"], bw = 0.63)
umwelt_mOmhgN <- density(subset_umwelt$umwelt
                        [subset_umwelt$kategorie == "m/o.mhg/niedrig"], bw = 0.63)
umwelt_mMhgM <- density(subset_umwelt$umwelt
                        [subset_umwelt$kategorie == "m/mhg/mittel"], bw = 0.63)
umwelt_mOmhgM <- density(subset_umwelt$umwelt
                        [subset_umwelt$kategorie == "m/o.mhg/mittel"], bw = 0.63)
umwelt_mMhgH <- density(subset_umwelt$umwelt
                       [subset_umwelt$kategorie == "m/mhg/hoch"], bw = 0.63)
umwelt_mOmhgH <- density(subset_umwelt$umwelt
                        [subset_umwelt$kategorie == "m/o.mhg/hoch"], bw = 0.63)

# extract x-ranges and y-ranges
xlims <- range(c(umwelt_wMhgN$x, umwelt_mOmhgH$x))
ylims <- range(c(umwelt_wMhgN$y, umwelt_mOmhgH$y))

# plot
plot(umwelt_wMhgN, main = "Umwelt", 
     xlim = xlims, ylim = ylims,
     xlab = NULL, ylab = "Density", xaxt = "n", col = "blue")
axis(1, at = c(1, 11),
     labels = c("Bekämpfung des Klimawandels", "Wirtschaftswachstum"))
lines(umwelt_mOmhgH) # + Männer ohne MHG und hohem SES
legend(par("usr")[2] * 0.65, par("usr")[4] * 0.95, 
       legend = c("w/mhg/niedrig", "m/o.mhg/hoch"), 
       lty = c(1, 1, 1), 
       col = c("blue", "black"))
```
